【裁判字號】    98,上訴,3888
【裁判日期】    980928
【裁判案由】    毒品危害防制條例
【裁判全文】
臺灣高等法院刑事判決                98年度上訴字第3888號
上  訴  人
即  被  告  甲○○
                      之3
上列上訴人因毒品危害防制條例案件，不服臺灣板橋地方法院98
年度訴字第2019號，中華民國98年7 月15日第一審判決（起訴案
號：臺灣板橋地方法院檢察署98年度毒偵字第2585、第3023號）
，提起上訴，本院判決如下：
    主  文
上訴駁回。
    理  由
一、依刑事訴訟法第350條、第361條、第362條、第367條規定，
    不服地方法院之第一審判決而上訴者，須提出上訴書狀，並
    應敘明具體理由，為上訴必備之程式；其所提出之書狀未敘
    述上訴理由，或僅曾以言詞陳述上訴理由者，均應於上訴期
    間屆滿後20日內補提理由書於第一審法院。第一審法院經形
    式審查，認逾期未補提上訴理由者，應定期間先命補正；逾
    期未補正者，為上訴不合法律上之程式，應以裁定駁回。倘
    已提出上訴理由，但所提非屬具體理由者，則由第二審法院
    以上訴不合法律上之程式，判決駁回。而所謂具體理由，必
    係依據卷內既有訴訟資料或提出新事證，指摘或表明第一審
    判決有何採證認事、用法或量刑等足以影響判決本旨之不當
    或違法，而構成應予撤銷之具體事由，始克當之（例如：依
    憑證據法則具體指出所採證據何以不具證據能力，或依憑卷
    證資料，明確指出所為證據證明力之判斷如何違背經驗、論
    理法則）；倘僅泛言原判決認定事實錯誤、違背法令、量刑
    失之過重或輕縱，而未依上揭意旨指出具體事由，或形式上
    雖已指出具體事由，然該事由縱使屬實，亦不足以認為原判
    決有何不當或違法者（例如：對不具有調查必要性之證據，
    法院未依聲請調查亦未說明理由，或援用證據不當，但除去
    該證據仍應為同一事實之認定），皆難謂係具體理由，俾與
    第二審上訴制度旨在請求第二審法院撤銷、變更第一審不當
    或違法之判決，以實現個案救濟之立法目的相契合，並節制
    濫行上訴（最高法院97年度台上字第892號判決參照）。又
    第二審法院認為上訴書狀未敘述理由，依刑事訴訟法第367
    條但書規定，始應定期間命其補正。如認上訴書狀已敘述理
    由，但其理由非屬具體，其所為上訴，即不符上訴之法定要
    件，自得逕行判決駁回，無定期命補正問題（最高法院97年
    度台上字第3599號判決參照）。
二、經查：本件原判決依上訴人即被告甲○○於原審審判中供承
    不諱，及其民國98年3 月29日為警查獲後所採尿液，經送臺
    灣檢驗科技股份有限公司以EIA 酵素免疫分析法初步檢驗，
    再以GC/MS 氣相層析質譜儀法確認，均呈鴉片類（嗎啡）陽
    性反應，有該公司98 年4月10日濫用藥物檢驗報告附卷（見
    臺灣板橋地方法院檢察署98年度毒偵字第2585號卷第31頁）
    ；而其同年4 月16日經警查獲所採之尿液，經以上述方式鑑
    驗，亦分別呈嗎啡及甲基安非他命之陽性反應，亦有臺灣尖
    端先進生技醫藥股份有限公司98年4 月22日濫用藥物檢驗報
    告在卷（見臺灣板橋地方法院檢察署98年度毒偵字第3023號
    卷第44頁），上訴人即被告甲○○之自白既有上開證據足資
    補強，堪信為真實。並經上訴人即被告甲○○同意，以簡式
    審判程序，認上訴人即被告甲○○分別有施用第一級毒品海
    洛因犯行二次，施用第二級毒品甲基安非他命犯行一次，並
    以其係同時施用海洛因及甲基安非他命，依刑法第55條規定
    ，依施用第一級毒品海洛因罪處斷，並以上訴人即被告甲○
    ○施用前持有毒品之低度行為為施用之高度行為所吸收，不
    另論罪。另審酌上訴人即被告甲○○前已有因施用毒品而經
    強制戒治及論罪科刑之紀錄，5 年內猶再犯本件施用毒品犯
    行，應論以累犯，且以上訴人即被告甲○○再犯本件犯行，
    可徵其遠離毒品之意志薄弱，惟其施用毒品係自戕行為，對
    他人法益尚無具體危害，及其犯後坦承犯行等一切情狀，分
    別量處有期徒刑7 月、7月，並依刑法第51條第5款之規定定
    應執行刑1年，且依刑法第38 條第1項第2款之規定，就上訴
    人即被告甲○○所有供施用海洛因之針筒1 支，宣告沒收，
    均已詳敘其所憑證據、認定理由及量刑依據。本院從形式上
    觀察，原判決並無認定事實錯誤、量刑瑕疵或違背法令之情
    形。上訴人即被告甲○○上訴理由主張係受賴志宏栽贓，本
    案夾帶內情，請求詳查云云，經核與其於原審審理時自白施
    用等情（見原審卷第31頁反面）相左，且與前述驗尿結果明
    顯不符，上訴人即被告甲○○復未於原審抗辯其經警查獲後
    所採之尿液非其所有，則其空言遭人栽贓，即非有據。此外
    ，上訴人即被告甲○○復未具體指摘原判決關於認定事實、
    適用法律及量刑等項，有何違法或不當，依照首揭之說明，
    應認其上訴為不合法律上之程式，予以駁回，並不經言詞辯
    論為之。
三、據上論斷，應依刑事訴訟法第367條前段、第372條，判決如
    主文。
中    華    民    國    98    年     9    月    28    日
                  刑事第九庭  審判長法  官  陳貽男
                                    法  官  周盈文
                                    法  官  詹駿鴻
以上正本證明與原本無異。
如不服本判決，應於收受送達後10日內向本院提出上訴書狀，其
未敘述上訴之理由者並得於提起上訴後10日內向本院補提理由書
（均須按他造當事人之人數附繕本）「切勿逕送上級法院」。
                                    書記官  梁淑時
中    華    民    國    98    年    9     月    29    日


司法院資訊處製作；財團法人民間司法改革基金會備份。
